臺灣嘉義地方法院民事裁定  100年度家聲字第182號
聲  請  人  行政院國軍退除役官兵輔導委員會嘉義榮民服務處
法定代理人  高懷興
上列聲請人聲請准予變賣被繼承人馬雲峰之遺產事件，本院裁定
如下：
    主  文
被繼承人馬雲峰（男，民國○○年○月○○日生，身分證統一編號：
Ｚ000000000號，於民國81年7月5日死亡）所遺坐落嘉義縣民雄鄉
○○段793地號土地、地目建、面積48.77平方公尺、權利範圍全
部及坐落前述地號土地上之同段308建號建物，即門牌號碼嘉義
縣民雄鄉○○村○○路88之6號房屋、面積39.57平方公尺、權利
範圍全部，准予變賣。
聲請程序費用由被繼承人馬雲峰之遺產負擔。
    理  由
一、按大陸地區人民繼承臺灣地區人民之遺產，應於繼承開始起
    三年內以書面向被繼承人住所地之法院為繼承之表示；逾期
    視為拋棄其繼承權；大陸地區人民繼承本條例施行前已由主
    管機關處理，且在臺灣地區無繼承人之現役軍人或退除役官
    兵遺產者，前項繼承表示之期間為四年；繼承在本條例施行
    前開始者，前二項期間自本條例施行之日起算；次按本條例
    中華民國八十五年九月十八日修正生效前，大陸地區人民未
    於第六十六條所定期限內完成繼承之第一項及第二項遺產，
    由主管機關逕行捐助設置財團法人榮民榮眷基金會，不受第
    67條第1項歸屬國庫規定之限制，臺灣地區與大陸地區人民
    關係條例第66條及第68條第4項分別定有明文。次按亡故退
    除役官兵遺產，除設籍於行政院國軍退除役官兵輔導委員會
    （以下簡稱輔導會）所屬安養機構者，由該安養機構為遺產
    管理人外；餘由設籍地輔導會所屬之退除役官兵服務機構為
    遺產管理人；遺產管理人為清償債權、交付遺贈物或移交遺
    產給大陸地區繼承人，有變賣遺產之必要者，應聲請法院許
    可後辦理，退除役官兵死亡無人繼承遺產管理辦法第4 條、
    第8條之1第1項亦有明文規定。
二、聲請意旨略以：聲請人為被繼承人馬雲峰之遺產管理人，前
    聲請鈞院以98年度家催字第35號民事裁定准予公示催告，該
    被繼承人大陸地區以外之繼承人、債權人及受遺贈人，於公
    示催告最後登載新聞紙之日起1年2月內，承認繼承、報明債
    權及願受遺贈與否之聲明，上述公告期限已經屆滿。被繼承
    人馬雲峰為單身亡故榮民，在台灣並無法定繼承人，其所遺
    留之財產依規定應捐贈榮民榮眷基金會，為交付被繼承人馬
    雲峰依法捐贈榮民榮眷基金會之不動產，及接受榮民榮眷基
    金會96年9月12日（96）榮基字第0423號書函之委託標售，
    爰依臺灣地區與大陸地區人民關係條例第68條規定，聲請准
    予變賣被繼承人馬雲峰所遺上開不動產，俾依規定交付遺贈
    等語。
三、經查：聲請人主張之前揭事實，業據提出除戶戶籍謄本、本
    院98年度家催字第35號民事裁定暨確定證明書、土地及建物
    登記謄本、財團法人榮民榮眷基金會書函、嘉義榮民服務處
    榮民基本資料、遺產收支查詢作業明細表各1份（以上均為
    影本）等件為證，並經本院依職權調取98年度家催字第35號
    公示催告民事卷核閱無誤，應堪信為真實。從而，聲請人依
    前揭規定，聲請准予變賣被繼承人馬雲峰所遺上開不動產，
    為有理由，應予准許。
四、爰依非訟事件法第21條第1項前段、第157條之規定，裁定如
    主文。
中    華    民    國    100   年    11   月    28    日
                      家事庭  法  官  洪嘉蘭
以上正本係照原本作成。
如對本裁定抗告，須於裁定送達後10日之不變期間內，向本院提
出抗告狀，並繳納抗告費新臺幣1,000元。
中    華    民    國    100   年    11   月    28    日
                              書記官  許家瑜